臺灣臺中地方法院民事判決
110年度中簡字第2532號
原      告  廖錦專  

被      告  趙婉真  

上列被告因過失傷害案件（110年度交簡字第345號），經原告提
起刑事附帶民事訴訟請求損害賠償（110年度交附民字第209號）
，由本院刑事庭裁定移送前來，本院於民國110年12月7日言詞辯
論終結，判決如下：
    主      文
被告應給付原告新臺幣壹萬柒仟陸佰肆拾捌元，及自民國一百一
十年九月十一日起至清償日止，按週年利率百分之五計算之利息
。
原告其餘之訴駁回。
本判決原告勝訴部分得假執行。
    事實及理由
一、原告主張：被告於民國109年1月24日下午1時30分許，騎乘
    車牌號碼000-0000號普通重型機車，沿臺中市大里區大峰路
    由南向北行駛，行經大峰路473巷口時，本應注意車前狀況
    ，被告疏未注意，適有原告騎乘車牌號碼000-000號普通重
    型機車，造成原告人車倒地，因此受有右手、右腳擦挫傷等
    傷害。業經原告依法提起刑事告訴，並經檢察官提起公訴，
    經本院刑事庭以110年度交簡字第345號判決在案，爰依侵權
    行為之法律關係，請求被告賠償：（一）醫療費用新臺幣（
    下同）115,411元。（二）看護費用15,000元。(三)交通費
    用18,000元。(四)精神慰撫金66,000元等語。並聲明：被告
    應給付原告214,411元，及自起訴狀繕本送達翌日起至清償
    日止，按週年利率百分之5計算之利息。
二、被告則以：伊對刑事部分沒有意見，伊於事故發生後有跟原
    告討論和解事宜，是原告不答應和解等語，資為抗辯。並聲
    明：原告之訴駁回。
三、得心證之理由：
(一)原告主張被告於上開時地，騎乘車牌號碼000-0000號普通重
    型機車，行經臺中市大里區大峰路473巷口時，因未注意車
    前狀況，自後追撞原告騎乘之機車機車尾，造成原告人車倒
    地，因此受有右手、右腳擦挫傷等傷害，並經本院以110年
    度交簡字第345號判決在案等事實，業經本院依職權調閱臺
    灣臺中地方檢察署109年度偵字第32693號、本院刑事庭110
    年度交易字第422號、110年度交簡字第345號刑事卷宗查明
    屬實，且為被告所不爭執，自堪信為真正。
(二)按因故意或過失，不法侵害他人之權利者，負損害賠償責任
    。汽車、機車或其他非依軌道行駛之動力車輛，在使用中加
    損害於他人者，駕駛人應賠償因此所生之損害。不法侵害他
    人之身體或健康者，對於被害人因此喪失或減少勞動能力或
    增加生活上之需要時，應負損害賠償責任。不法侵害他人之
    身體、健康、名譽、自由、信用、隱私、貞操，或不法侵害
    其他人格法益而情節重大者，被害人雖非財產上之損害，亦
    得請求賠償相當之金額。民法第184 條第1 項前段、第191 
    條之2 前段、第193 條第1 項及第195 條第1 項分別定有明
    文。被告駕車之過失行為致原告受有損害，二者間具有相當
    因果關係，原告依據民法侵權行為之法律關係請求被告賠償
    所受損害，洵屬正當，應予准許。茲就原告請求被告賠償之
    項目及金額是否有據，分別說明如下：
　1.醫療費用：
    原告主張其因本件事故支出醫療費用115,411元云云，並舉
    出醫藥費用單據為證（見附民卷第13至51頁）。惟損害賠償
    之債，以有損害之發生及有責任原因之事實，並二者之間，
    有相當因果關係為成立要件（參見最高法院48年臺上字第48
    1號判例意旨）。經查，原告因本件車禍受有右手、右腳擦
    挫傷，原告於109年1月24日至同年1月31日至霧峰澄清醫院
    就醫之醫療費用為2,648元，核屬有據，應予准許。至於原
    告右膝關節退化、腰椎壓迫性骨折及右膝滑液囊發炎，均非
    本件事故所受之傷害，與本件事故並無相當因果關係，其因
    此至亞洲大學附屬醫院、高雄長庚紀念醫院、黃惠玲診所治
    療之醫療費用，自非本件車禍所受損害，此部分請求，不應
    准許。
　2.看護費用：
　　原告固主張其因本件事故受有右膝內側膝關節退化之傷害，
    接受手術後住院6天需專人看護，支出看護費用15,000元。
    惟查，此部分傷勢與本件車禍事故無關，已如前述，是原告
    此部分主張，洵無可採。
　3.交通費用：　
　　原告雖主張其因本件事故受有右膝內側膝關節退化之傷害，
    而須至高雄長庚醫院就診，支出交通費用18,000元，此部分
    傷勢與本件事故並無相當因果關係，此部分主張，亦屬無據
    。
　4.精神慰撫金：
    按慰撫金之賠償須以人格權遭遇侵害，使精神上受有痛苦為
    必要，其核給之標準固與財產上損害之計算不同，然非不可
    斟酌雙方身分資力與加害程度，及其他各種情形核定相當之
    數額（最高法院51年台上字第223 號判例意旨參照）。亦即
    非財產上損害賠償，應以實際加害之情形、加害之程度、被
    害人所受精神上痛苦之程度、賠償權利人之身分、地位、經
    濟能力綜合判斷之。原告因被告之傷害行為致受右橈骨遠端
    骨折之傷害，其身體及精神受有相當之痛苦，其請求賠償非
    財產上之損害，核屬有據。經查，原告為國小畢業，為家庭
    主婦，名下有房屋1筆、汽車1輛、無機車；被告為國小畢業
    ，目前任職於化妝品代工工廠，月薪約24,500元，名下無不
    動產，有汽車、機車各 1輛，業據兩造陳明在卷，並有兩造
    之稅務電子閘門財產調件明細表在卷足憑。本院審酌兩造之
    身分地位、經濟能力、被告加害情形、原告所受傷勢及精神
    上痛苦程度等一切情狀，認原告請求66,000元精神慰撫金，
    尚嫌過高，應予酌減為15,000元，始為允當，原告逾此範圍
    之請求，則屬無據。
  5.是以此為計，則被告賠償金額應為17,648元（計算式：2,64
    8＋15,000＝17,648）。
(三)末按給付無確定期限者，債務人於債權人得請求給付時，經
    其催告而未為給付，自受催告時起，負遲延責任。其經債權
    人起訴而送達訴狀，或依督促程序送達支付命令，或為其他
    相類之行為者，與催告有同一之效力；又遲延之債務，以支
    付金錢為標的者，債權人得請求依法定利率計算之遲延利息
    。但約定利率較高者，仍從其約定利率；應付利息之債務，
    其利率未經約定，亦無法律可據者，週年利率為百分之五，
    民法第229 條第2 項、第233 條第1 項及第203 條分別定有
    明文。本件原告對被告之侵權行為損害賠償債權，核屬無確
    定期限之給付，自應經原告之催告而未為給付，被告始負遲
    延責任。準此，原告請求被告自起訴狀繕本送達之翌日即11
    0年9月11日起，按週年利率百分之5計付遲延利息，核無不
    合。
四、綜上所述，原告依侵權行為之法律關係，訴請被告給付17,6
    48元，及自110年9月11日起至清償日止，按週年利率百分之
    5計算之遲延利息，為有理由，應予准許；逾此範圍之請求
    ，為無理由，應予駁回。
五、本件事證已臻明確，兩造其餘爭點、攻擊防禦方法，經審酌
    核與判決結果無影響，爰不分別斟酌論述，附此敘明。
六、本判決原告勝訴部分，係本院就民事訴訟法第427 條第1 項
    所定訴訟適用簡易程序而為被告敗訴判決，應依同法第389 
    條第1 項第3 款規定，依職權宣告假執行。
七、本件原告係於刑事訴訟程序提起民事訴訟，經本院刑事庭裁
    定移送前來，依刑事訴訟法第504 條第1 項規定，無庸繳納
    裁判費，且本件訴訟繫屬期間亦未增生訴訟費用事項，故無
    訴訟費用負擔問題，併予敘明。　
中　　華　　民　　國　　110 　年　　12　　月　　21　　日
                  臺灣臺中地方法院臺中簡易庭
                                  法　官　吳蕙玟
上正本係照原本作成。　　　　　　　　　　　　　　　　　
如不服本判決，應於送達後20日內，向本院提出上訴狀並表明上
訴理由，如於本判決宣示後送達前提起上訴者，應於判決送達後
20日內補提上訴理由書（須附繕本）。如委任律師提起上訴者，
應一併繳納上訴審裁判費。
中　　華　　民　　國　　110 　年　　12　　月　　21　　日
                                   書記官 黃于容